臺灣臺北地方法院民事判決　　　　　　　　　　　　九十二年度訴字第五０六五號
　　原　　　告　華南商業銀行股份有限公司
　　法定代理人　戊○○
　　訴訟代理人　丁○○
　　被　　　告　乙○○
　　被　　　告　甲○○
　　被　　　告　丙○○
當事人間清償借款事件，本院於九十三年一月五日言詞辯論終結，判決如下：
    主  文
被告乙○○、甲○○應連帶給付原告新台幣壹拾肆萬仟零壹拾貳元，及如附表一第
一項所示之利息、違約金。
被告乙○○、甲○○、丙○○應連帶給付原告新台幣貳萬捌仟肆佰柒拾柒元及自民國
九十二年一月三十日起至清償日止，按年息百分之八點九二五計算之利息，並自民國
九十二年一月三十日起，逾期六個月以內者，按上開利率百分之十，超過六個月者，
就超過部分，按上開利率百分之二十計算之違約金。
原告其餘之訴駁回。
訴訟費用由被告乙○○、甲○○、丙○○連帶負擔百分之三，被告乙○○、甲○○連
帶負擔百分之十七，餘由原告負擔。
本判決第一項於原告以新台幣伍萬元為被告乙○○、甲○○供擔保後，得假執行。
本判決第二項於原告以新台幣壹萬元為被告乙○○、甲○○供擔保後，得假執行。但
被告丙○○以新台幣貳萬捌仟肆佰柒拾柒元為原告預供擔保，得免為假執行。
原告其餘假執行之聲請駁回。
    事  實
壹、原告方面：
一、聲明：
（一）被告乙○○、甲○○應連帶給付原告新台幣（下同）十四萬三千零一十二元，
      及如附表一第一項所示之利息、違約金。
（二）被告乙○○、甲○○、丙○○應連帶給付原告七十萬元，及如附表一第二項所
      示之利息、違約金。
（三）願供擔保請准宣告假執行。
二、陳述：
（一）兩造於約定書第十五條約定，以本院為第一審管轄法院。
（二）被告乙○○以被告甲○○為連帶保證人，於八十五年九月十八日向原告借款七
      百萬元，約定按月清償本息，利息按年息百分之九點二五計算，如未按期攤還
      本息時，借款人即喪失期限之利益，應立即全部償還，逾期六個月以內者，按
      上開利率百分之十，超過六個月者，按原利率百分之二十加付違約金。被告乙○○又於八十七年五月二十日以被告甲○○、丙○○為連帶保證人，向原告借
      款一百四十萬元，約定本金於九十一年三月十八日到期一次清償，利息依年息
      百分之八點九二五計算，逾期六個月以內者，按上開利率百分之十，超過六個
      月者，按原利率百分之二十加付違約金。上述借款，被告乙○○僅分別繳納利
      息至九十一年一月十八日及九十一年二月二十八日，分別償還部分本金十萬一
      千八百元及七十萬元，其餘即未再依約繳納，依約借款視為全部到期，經原告
      聲請拍賣抵押物以資受償，尚積欠如訴之聲明所示之本金、利息、違約金未獲
      償，為此依消費借貸及連帶保證之法律關係，提起本件訴訟，請求被告連帶給
      付如訴之聲明所示。
（三）抵押權只能充償抵押債權，普通債權並未清償，分配表是台灣金融資產服務股
      份有限公司（下稱金資公司）之總括式寫法，並未表明信用借款有優先受償之
      效力。
（四）原告領取分配款後，就授信條件為有不動產擔保之三筆借款，充償順序為訴訟
      費用九萬四千四百一十五元、利息二十萬六千三百三十七元、本金九百三十一
      萬一千五百一十五元，剩餘本金十四萬三千零一十元及各筆應計之利息、違約
      金未受償，擔保部分未能完全受償，信用借款部分自無法受償。否則對擔保物
      之提供人而言，不動產被拍賣，卻仍要負擔債務，實有失公平。
三、證據：提出授信約定書、授信申請書、消費者貸款契約、借據為證。
貳、被告乙○○、甲○○方面：未於言詞辯論期日到場，亦未提出準備書狀作何聲明
    或陳述。
參、被告丙○○方面：
一、聲明：原告之訴及假執行之聲請均駁回，如受不利之判決，願供擔保免為假執行
    。
二、陳述：被告丙○○擔保之信用貸款七十萬元，於原告聲請拍賣被告乙○○之台北
    市○○路○段二四五巷五十二弄四十號二樓房屋及土地時，已列入第一順位抵押
    權優先受償，兩造間債之關係已經消滅。
三、證據：提出分配表為證。
    理    由
一、原告主張兩造於約定書第十五條約定，以本院為第一審管轄法院，並提出授信約
    定書為證，經核相符，應認本院就本件有管轄權。
二、被告乙○○、甲○○，未於言詞辯論期日到場，核無民事訴訟法第三百八十六條
    各款所列情形，爰依原告之聲請，由其一造辯論而為判決。
三、原告主張：被告乙○○以被告甲○○為連帶保證人，於八十五年九月十八日向原
    告借款七百萬元，又於八十七年五月二十日以被告甲○○、丙○○為連帶保證人
    ，向原告借款一百四十萬元，上述借款，被告乙○○僅分別繳納利息至九十一年
    一月十八日及九十一年二月二十八日，分別償還部分本金十萬一千八百元及七十
    萬元，其餘即未再依約繳納，依約借款視為全部到期，經原告聲請拍賣抵押物以
    資受償，尚積欠如訴之聲明所示之本金、利息、違約金未獲償，為此依消費借貸
    及連帶保證之法律關係，求為判決如訴之聲明所示。
    被告丙○○則以：伊僅就信用貸款七十萬元部分保證，該部分債權已經清償等語
    ，資為抗辯。
四、原告主張被告乙○○於八十五年四月二十七日，以訴外人林季儒為連帶保證人，
    及以台北市○○路○段二四五巷五二弄四十號二樓建物及所在土地為擔保，向原
    告借款二百五十萬元；又於八十五年九月十八日，以被告甲○○為連帶保證人，
    及以台北市○○路○段一六三號四樓建物及所在土地為擔保，向原告借款七百萬
    元；又於八十七年一月二十六日，以被告甲○○為連帶保證人，及以台北市○○
    路○段二四五巷五二弄四十號二樓建物及所在土地為擔保，向原告借款一百萬元
    ；又於八十七年五月二十日，以被告甲○○、丙○○為連帶保證人，向原告信用
    借款一百四十萬元；上述借款約定之借款期間、利息、違約金、未按期清償視為
    全部到期之日期及積欠金額如附表二所示，經原告聲請本院九十一年度執字第一
    八五四一號拍賣抵押物事件強制執行，就台北市○○路○段一六三號四樓建物及
    所在土地部分（下稱甲標），拍賣所得為六百一十八萬元，原告分配取得六百零
    八萬九千零五十三元，就台北市○○路○段二四五巷五二弄四十號二樓建物及所
    在土地部分（下稱乙標），拍賣所得為三百五十萬元，原告分配取得三百四十二
    萬九千二百八十二元之事實，業經原告提出消費者貸款申請書二紙、授信申請書
    二紙、消費者貸款契約書二紙、借據二紙、增補契約二紙、抵押權設定契約書二
    紙、授信約定書四份、放款紀錄為證，並經被告提出金資公司九十二年三月十三
    日九十一北金拍一字第二三○號函及所附分配表為證，且經本院調閱本院九十一
    年度執字第一八五四一號拍賣抵押物事件卷宗核對屬實，兩造對此亦不爭執，自
    堪信為真實。至原告主張領取分配款後，就授信條件為有不動產擔保之三筆借款
    充償後，剩餘本金十四萬三千零一十元及各筆應計之利息、違約金未受償，信用
    借款七十萬元部分則完全未償等情，則為被告丙○○所否認，並以前開情詞置辯
    。經查：
（一）就甲標部分，原告係以被告乙○○於八十五年九月十八日，以被告甲○○為連
      帶保證人，及以台北市○○路○段一六三號四樓建物及所在土地為擔保，向原
      告借款七百萬元之未償金額為債權，分配金額為六百零八萬九千零五十三元，
      不足額為一百五十五萬七千一百九十一元；乙標部分，原告係以被告乙○○於
      八十五年四月二十七日向原告借款之二百五十萬元，於八十七年一月二十六日
      以被告甲○○為連帶保證人向原告借款之一百萬元，於八十七年五月二十日，
      以被告甲○○、丙○○為連帶保證人向原告借款之一百四十萬元之未償金額為
      債權，分配比率為百分之九十五點九三一九，分配所得為三百四十二萬九千二
      百八十二元，不足額為十四萬五千四百二十二元，有金資公司九十二年三月十
      七日九十一北金拍字第二三○號分配表可稽。即被告乙○○於八十五年九月十
      八日，以被告甲○○為連帶保證人，及以台北市○○路○段一六三號四樓建物
      及所在土地為擔保，向原告借款之七百萬元債權，分配金額為六百零八萬九千
      零五十三元，不足額為一百五十五萬七千一百九十一元，原告請求被告乙○○
      、甲○○連帶清償其中十四萬三千零一十二元，及如附表一第一項所示之利息
      、違約金，自為可取。至被告乙○○於八十七年五月二十日，以被告甲○○、
      丙○○為連帶保證人向原告借款之一百四十萬元之未償金額七十萬元，依分配
      比率百分之九十五點九三一九計算，原告已分配所得六十七萬一千五百二十三
      元，尚餘二萬八千四百七十七元，及自九十二年一月三十日起至清償日止，按
      年息百分之八點九二五計算之利息，並自九十二年一月三十日起，逾期六個月
      以內者，按上開利率百分之十，超過六個月者，按原利率百分之二十計算之違
      約金未清償。
（二）原告雖主張抵押權只能充償抵押債權，普通債權並未清償，分配表是台灣金融
      資產服務股份有限公司（下稱金資公司）之總括式寫法，信用借款並無優先受
      償之效力云云。惟查，原告既以被告乙○○於八十七年五月二十日，以被告甲○○、丙○○為連帶保證人向原告借款之一百四十萬元之未償金額七十萬元，
      就乙標拍賣所得，具領分配款六十七萬一千五百二十三元，該分配表亦因無其
      他債權人異議而告確定，應認被告丙○○向原告保證之債權七十萬元，已經清
      償六十七萬一千五百二十三元。原告主張被告丙○○保證之債權七十萬元部分
      ，完全未償云云，自不可取。
五、綜上所陳，原告主張被告乙○○於八十五年九月十八日，以被告甲○○為連帶保
    證人，向原告借款七百萬元之債權，被告乙○○、甲○○應連帶給付原告十四萬
    三千零一十二元，及如附表一第一項所示之利息、違約金；另被告乙○○於八十
    七年五月二十日，以被告甲○○、丙○○為連帶保證人向原告借款一百四十萬元
    之未償債權七十萬元，被告乙○○、甲○○、丙○○應連帶給付原告二萬八千四
    百七十七元，及自九十二年一月三十日起至清償日止，按年息百分之八點九二五
    計算之利息，並自九十二年一月三十日起，逾期六個月以內者，按上開利率百分
    之十，超過六個月者，按原利率百分之二十計算之違約金，洵屬有據，應予准許
    ，逾此部分之請求，為無理由，應予駁回。
六、原告及被告丙○○均陳明願供擔保，聲請宣告假執行或免為假執行，經核原告勝
    訴部分，合於法律規定，爰分別酌定相當之擔保金額宣告之；原告其餘假執行之
    聲請，因訴之駁回而失所依據，不予准許。
七、結論：原告之訴為一部有理由，一部無理由，依民事訴訟法第三百八十五條第一
    項前段、第七十九條但書、第八十五條第二項、第三百九十條第二項、第三百九
    十二條第二項，判決如主文。
中　　　華　　　民　　　國　　九十三　　年　　　一　　　月　　三十　　　日
                                            民事第三庭  法  官    李慈惠
正本係照原本作成
如對本判決上訴，須於判決送達後廿日內向本院提出上訴狀
中　　　華　　　民　　　國　　九十三　　年　　　二　　　月　　　二　　　日
                                                        書記官    林秀娥
